【裁判字號】    99,監,321
【裁判日期】    991005
【裁判案由】    許可監護人行為
【裁判全文】
臺灣臺中地方法院民事裁定               99年度監字第321號
聲  請  人  乙○○
相  對  人  丙○○○
上列當事人間聲請許可監護人行為事件，本院裁定如下：
  主  文
准許聲請人處分相對人所有坐落於苗栗縣苑裡鎮鎮○段七八四、
七八五、四六０地號土地。
變賣所得價金應存入相對人丙○○○於臺中縣大甲鎮農會第0000
0000000000號活期儲蓄存款帳戶內。
聲請程序費用壹仟元由相對人負擔。
  理  由
一、聲請意旨略以：相對人為聲請人之母。相對人因糖尿病、高
    血壓等疾病，復因中風，致精神有障礙，已無法處理自己事
    務，前經鈞院以九十九年度監宣字第二一六號民事裁定宣告
    相對人為受監護宣告之人，並選定聲請人為受監護宣告之人
    之監護人及指定關係人甲○○為會同開具財產清冊之人。因
    相對人需長期醫療及安養費用，聲請人為確保相對人療養身
    體權益，須出售相對人所有坐落於苗栗縣苑裡鎮鎮○段七八
    四、七八五、四六０地號土地以支應相關費用，爰聲請准聲
    請人處分相對人上開土地等語。
二、按監護人對於受監護人之財產，非為受監護人之利益，不得
    使用、代為或同意處分。監護人為下列行為，非經法院許可
    ，不生效力：一、代理受監護人購置或處分不動產。二、代
    理受監護人，就供其居住之建築物或其基地出租、供他人使
    用或終止租賃。監護人不得以受監護人之財產為投資。但購
    買公債、國庫券、中央銀行儲蓄券、金融債券、可轉讓定期
    存單、金融機構承兌匯票或保證商業本票，不在此限，民法
    第一千一百零一條定有明文。該條規定，依民法第一千一百
    十三條規定，準用於成年人之監護。
三、經查，聲請人主張相對人為其母，相對人經本院以九十九年
    度監宣字第二一六號民事裁定宣告相對人為受監護宣告之人
    ，並選定聲請人為受監護宣告之人之監護人及指定關係人甲
    ○○為會同開具財產清冊之人，而相對人名下有不動產即坐
    落於苗栗縣苑裡鎮鎮○段七八四、七八五、四六０地號三筆
    土地等事實，除據聲請人提出土地登記第二類謄本、地籍圖
    謄本等為證，並經本院調取本院前揭卷宗核閱屬實。又相對
    人持續就醫及護養，有臺中縣私立松柏園老人養護中心九十
    九年一月至八月份養護費用收據，平均每月逾三萬元。並有
    門診及住院費用九十九年一月至八月份收據，平均每月所需
    逾三千元。故相對人每月平均所需逾三萬元，一年所需逾四
    十一萬元，有支出明細表、臺中縣私立松柏園老人養護中心
    收據、光田醫療社團法人光田綜合醫院收據、估價單等為證
    。另相對人現有動產僅臺中縣大甲鎮農會存款十萬三千九百
    六十四元，有該農會存摺附卷可憑。是為相對人長期醫療及
    安養費用，確保相對人療養身體權益，確有出售相對人所有
    上開土地之必要。又聲請人以相對人前揭三筆不動產與關係
    人林麗君訂立買賣契約，買賣總價款五百二十萬元等事實，
    亦有不動產買賣契約書、支票等為證。本院審酌上情認相對
    人既已無自理能力，生活均賴聲請人協助處理，尚有醫療、
    照顧養護費用亟需支付；且觀之相對人每年所需照養費用甚
    鉅，故將相對人所有之土地處分，支付相對人每月之醫療、
    照顧養護費用，應屬為受監護人之利益，故有處分相對人如
    主文所示不動產，以所得價款支付相對人醫療或照護費用之
33    必要。綜上，本件聲請核與法無不合，應予准許。
四、末查，為保護、增進受監護人即相對人之利益，及有利於監
    督計，處分變賣相對人名下之不動產所得之價金應存入相對
    人名下之臺中縣大甲鎮農會第00000000000000號活期儲蓄存
    款帳戶內，附此敘明。
五、依非訟事件法第二十一條第二項，民事訴訟法第七十八條、
    第九十五條裁定如主文。
中    華    民    國    99    年    10    月    5     日
                  家事法庭    法  官  楊熾光
以上正本係照原本作成。
如對本裁定抗告須於裁定送達後十日內向本院提出抗告狀。
中    華    民    國    99    年    10    月    5     日
                              書記官  郭麗娟

司法院資訊處製作；財團法人民間司法改革基金會備份。
